【裁判字號】    97,交簡上,39
【裁判日期】    970724
【裁判案由】    業務過失傷害
【裁判全文】
臺灣臺南地方法院刑事判決            97年度交簡上字第39號
上  訴  人  臺灣臺南地方法院檢察署檢察官
被      告  戊○○
上列被告因犯業務過失傷害案件，不服本院九十六年度交簡字第
三二一○號，中華民國九十六年十二月十八日第一審簡易判決（
聲請簡易處刑書案號：九十六年度調偵字第九九七號），提起上
訴，本院管轄之第二審合議庭判決如下：
    主      文
上訴駁回。
    事      實
一、戊○○係營業用遊覽大客車司機，為從事駕駛業務之人，於
    民國（下同）九十六年六月二十六日上午十一時四十五分許
    ，駕駛車牌號碼Ａ三－九一八號營業用遊覽大客車，沿臺南
    市○○區○○路由西向東行駛，途經該路與健康四街交岔路
    口時，明知汽車駕駛人行經無號誌劃設「慢」標線肇事岔路
    口，應依標線「慢」指示，減速慢行並注意車前狀況，而依
    當時情況並無不能注意之情事，竟疏未注意，適有甲○○駕
    駛車牌號碼七八九七－ＬＴ號自用小客車，搭載乘客丁○○
    、孫義仁，沿健康四街由南向北行駛，途經該路口，亦應注
    意其行駛支線道，應暫停讓幹道車先行，且依當時情形，並
    無不能注意之情事，甲○○亦疏於注意而貿然駛入該路口，
    致其自小客車左側車身與戊○○之營業用遊覽大客車前車頭
    發生碰撞，致丁○○受有胸壁挫傷之傷害，乙○○則受有腦
    震盪、左手臂及小腿擦傷等傷害。戊○○於肇事後，員警到
    場處理時，主動表示其為駕駛人並自首犯行，而接受裁判。
二、案經丁○○、乙○○分別訴由臺南市警察局第四分局報請臺
    灣臺南地方法院檢察署檢察官偵查後聲請以簡易判決處刑。
    理    由
壹、程序方面：
一、按現行刑事訴訟法為保障被告之反對詰問權，排除具有虛偽
    危險性之傳聞證據，以求實體真實之發見，於該法第一百五
    十九條第一項明定被告以外之人於審判外之言詞或書面陳述
    ，除法律有規定者外，不得作為證據。而刑事訴訟法第一百
    五十九條之一至一百五十九條之四有傳聞法則之例外規定，
    且被告以外之人於審判外之陳述，雖不符前四條之規定，而
    經當事人於審判程序同意作為證據，法院審酌該言詞陳述或
    書面陳述作成時之情況，認為適當者，亦得為證據；當事人
    、代理人或辯護人於法院調查證據時，知有第一百五十九條
    第一項不得為證據之情形，而未於言詞辯論終結前聲明異議
    者，視為有前項之同意，刑事訴訟法第一百五十九條之五定
    有明文。查本件被告及檢察官並未就被告以外之人即告訴人
    丁○○、乙○○於審判外之陳述及道路交通事故現場圖、道
    路交通事故調查報告表(一)(二)、臺南市○○○道路交通事故初
    步分析研判表、臺南市○○○道路交通事故肇事人自首情形
    紀錄表、臺灣省臺南區車輛行車事故鑑定委員會九十六年十
    一月一日南鑑審字第○九六五九○三三六一號函附鑑定意見
    書、告訴人丁○○、乙○○之診斷證明書有所爭執，且迄於
    言詞辯論終結前，均未主張有刑事訴訟法第一百五十九條第
    一項不得為證據之情形，是應認已同意作為證據，且經本院
    審酌後，認無不適當之情形，應認為其證詞有證據能力。
二、又本案現場照片係以機械（照相機或錄影機）方式所留存之
    影像，並非依憑人之記憶再加以轉述而得，是以上開各物證
    均非供述證據，殊無傳聞證據排除法則之適用，復無證據證
    明係違背法定程序或經偽造、變造所取得，又與本件事實具
    有相當之關聯性，應認上開照片均有證據能力。
貳、實體方面：
一、訊據被告對於上開事實於本院審理時坦承不諱（見本院九十
    七年七月十日審判筆錄），並經告訴人丁○○、乙○○於警
    詢及偵查中證述無訛（見警卷第二頁至第三頁、偵卷第三頁
    至第四頁），並有道路交通事故現場圖、道路交通事故調查
    報告表（一）（二）各一紙、照片二十四幀及財團法人奇美
    醫院診斷證明書二紙、臺灣省臺南區車輛行車事故鑑定委員
    會九十六年十一月一日南鑑字第○九六五九○三三六一號函
    及鑑定意見書附卷可參，故依當時情況，天候為晴天，有日
    間自然光線，路面無缺陷、道路無障礙物，視距良好，被告
    並無不能注意之情形，竟疏於注意未依標線指示，減速慢行
    以及未注意車前狀況，導致發生本件車禍，被告之駕駛行為
    顯有過失，且因該過失導致告訴人受有傷害，二者間具有相
    當因果關係，應可認定。綜上所述，本件事證明確，被告之
    自白經核與事實相符，堪可採信，其犯行洵堪認定，應依法
    論科。
二、核被告所為，係犯刑法第二百八十四條第二項前段之業務過
    失傷害罪。被告以一過失行為，傷害告訴人丁○○、乙○○
    二人之身體法益，為想像競合犯，應依刑法第五十五條規定
    ，從一重處斷。被告於肇事後，犯罪未被發覺前，主動向前
    往處理且尚不知肇事者為何人之臺南市警察局交通警察隊警
    員，表示其即為肇事車輛之駕駛者，有臺南市○○○道路交
    通事故肇事人自首情形紀錄表一份在卷可稽，嗣並接受本院
    裁判，當已合於自首之規定。原審以被告業務過失傷害犯行
    事證明確，依刑事訴訟法第四百四十九條第一項前段、刑法
    第二百八十四條第二項前段、第五十五條、第四十一條第一
    項前段、第六十二條前段，刑法施行法第一條之一第一項、
    第二項前段，逕以簡易判決量處被告拘役四十日，並諭知易
    科罰金之折算標準，認事用法並無不當，量刑亦稱妥適。公
    訴人依告訴人請求上訴意旨雖以被告尚未與被害人達成和解
    ，原審量刑咸屬過輕等語。然查原審已就被告前揭犯行，犯
    後未能與被害人二人達成和解予以審酌，尚無疏漏。至於被
    告應否負擔賠償責任，並非刑事審判範圍所及，應由告訴人
    另循民事管道謀求救濟，與被告於本件所涉之業務過失傷害
    犯行實屬二事，上訴人以此為由認量刑過輕提起上訴，本院
    認原審判決認事用法並無不妥，上訴為無理由，爰依法駁回
    上訴。
據上論斷，應依刑事訴訟法第四百五十五條之一第一項、第三項
、第三百六十八條，判決如主文。
本案經檢察官丙○○到庭執行職務。
中    華    民    國    97    年    7     月    24    日
                  刑事第四庭    審判長法  官  鄭文祺
                                      法  官  許蕙蘭
                                      法  官  黃翰義
以上正本證明與原本無異。
不得上訴。
                                      書記官  謝文心
中    華    民    國    97    年    7     月    25    日
附錄論罪科刑法條全文：
中華民國刑法第284條第2項（過失傷害罪）
從事業務之人，因業務上之過失傷害人者，處1年以下有期徒刑、
拘役或1千元以下罰金，致重傷者，處3年以下有期徒刑、拘役或
2千元以下罰金。


司法院資訊處製作；財團法人民間司法改革基金會備份。
